【裁判字號】    97,消債更,546
【裁判日期】    980915
【裁判案由】    更生事件
【裁判全文】
臺灣士林地方法院民事裁定           97年度消債更字第546號
聲  請  人
即  債務人  甲○○○○○○
上列當事人聲請更生事件，本院裁定如下：
    主  文
債務人甲○○○○○○自中華民國九十八年九月十六日下午五時
起開始更生程序。
命司法事務官進行本件更生程序。
    理  由
一、按債務人不能清償債務或有不能清償之虞，且無擔保或無優
    先權之債務總額未逾新臺幣（下同）1,200 萬元者，於法院
    裁定開始清算程序或宣告破產前，得向法院聲請更生，觀諸
    消費者債務清理條例第3 條、第42條第1 項規定自明。次按
    ，法院開始更生程序之裁定，應載明其年、月、日、時，並
    即時發生效力。法院開始更生或清算程序後，得命司法事務
    官進行更生或清算程序，必要時得選任律師、會計師或其他
    適當之自然人或法人一人為監督人或管理人，復為同條例第
    45 條 第1 項、第16條所明定。
二、聲請意旨略以：債務人有不能清償債務之情事，前曾於民國
    97年間以書面向最大債權金融機構即台新商業銀行（下稱台
    新銀行）請求共同協商債務清償方案。惟債務人因考量未來
    所負擔之開支及收入短期內不會有所改變，加上父母年邁體
    弱，家中經濟拮据，無力負擔台新銀行所提之二階段還款方
    案致協商不成立。又債務人無擔保或無優先權之債務總額未
    逾1,200 萬元，復未經法院裁定開始清算程序或宣告破產，
    爰向本院聲請更生等語。
三、經查，債務人所主張之上開事實，業據提出前置協商不成立
    通知書正本 (見本院卷第28頁）、債務人全戶戶籍謄本正本
    （見本院卷第22至23頁）、財團法人金融聯合徵信中心當事
    人綜合信用報告－債務清理條例前置協商專用債權人清冊（
    見本院卷第24至27頁）、財政部臺北市國稅局95及96年度綜
    合所得稅各類所得資料清單正本（見本院卷第29至30頁）、
    財政部臺北市國稅局財產歸屬資料清單正本（見本院卷第31
    頁）等為證，核閱屬實，堪認為真正。佐諸卷附債務人於英
    屬百慕達商宏利人壽保險國際（股）有限公司台灣分公司之
    薪資及獎金證明單（見本院卷第201 至211 頁）、債務人於
    合作金庫銀行與國泰世華銀行所開立之存摺薪資轉帳內頁影
    本（見本院卷第188 至199 頁），債務人除每月約3 萬1,00
    0 元之薪資外，並無其他資產可供清償其債務。是以債務人
    之財產確不足履行全部債務，債務人主張有不能清償債務之
    情事，堪認為真實。此外，復查無債務人有消費者債務清理
    條例第6 條第3 項、第8 條或第46條各款所定駁回更生聲請
    之事由存在，則債務人聲請更生，應屬有據。
四、爰裁定如主文。
中    華    民    國    98    年    9     月    15    日
                  民事第二庭  法      官  王怡雯
上為正本係照原本作成。
本件不得抗告。
中    華    民    國    98    年    9     月    15    日
                              書  記  官  周嫣蘋


司法院資訊處製作；財團法人民間司法改革基金會備份。
